臺灣高等法院刑事裁定　　　　　　　　 94年度聲再字第231號
　　再審聲請人
　　即受判決人　　甲○○
上列聲請人因聲請再審案件，對於本院九十年度上重訴字第十二
號，中華民國90年6月8日第二審確定判決（89年度重訴字第2號
，起訴案號：臺灣宜蘭地方法院檢察署89年度偵字第1088號），
聲請再審，本院裁定如下：
    主  文
再審之聲請駁回。
    理  由
一、本件聲請意旨略以：(一)原確定判決所憑證物已證明係偽造變
    造，證人曾枝清供述皮刀魚之季節僅有幾天等語，然皮刀魚
    產地在台南以南海域且一年四季皆有，年產量達數十萬噸之
    多，此可向各縣市漁市場所屬漁會查詢，證人曾枝清因與圓
    丁公司有長期生意利益，為免涉及此案而做出不實供述。(二)
    檢方求刑九年，律師謂只要態度良好請求法官從輕量刑，至
    多判四年或五年徒刑，是聲請人於警詢筆錄至第一審開庭初
    期就皮刀魚之買賣糾紛隻字不提之原因在此。(三)證人陳丁福
    庭證確有與曾枝清購買過皮刀魚，且曾收到他們（即聲請人
    ）用冷凍卡車載過來的皮刀魚等語，而證人曾枝清亦證稱有
    約定聲請人收購皮刀魚賣給圓丁公司等情，可知圓丁公司確
    有向聲請人長期收購皮刀魚之事實，而聲請人因圓丁公司無
    故取消訂單以致財力受損，需錢孔急因而北上找被害人理論
    以求賠償，應可認定。(四)於事實審法院判決前已存在之新證
    據：原審卷第八十六頁證據尚屬不明。參前開(三)，本件
    非意圖勒贖而擄人，係為討債。聲請人請求原審命被害人
    陳澄貴、陳丁福、曾枝清提出進出貨單據及交易付款、收款
    憑證，並欲聲請傳喚「阿源」等相關人員，惟原審不及斟酌
    調查即遽下判決。(五)共同被告鄭明星、江振榮於原審翻異前
    詞，原確定判決未依職權調查逕行援用該等於偵訊時之供述
    ，原確定判決即有未予調查證據之能事。(六)應為聲請人之利
    益再行調查：聲請人與被害人圓丁公司董事長陳澄貴確係
    客戶關係。本件之發生，確係債務糾紛所引起。聲請人
    之損失豈是五百萬元足以賠償。證人曾枝清、陳丁福之證
    述，其說明另有隱情。(七)再者，原審尚未辯明者有：聲請
    人「與被害人圓丁公司董事長陳澄貴於買賣皮刀魚後，投資
    大量資金收購之證據」。聲請人「交付二批貨後，被害人
    如何無故取消訂單不再續約之原因及證據」。聲請人「在
    被害人的誤導下投資皮刀魚冷凍加工，誤信其承諾始末及其
    理由、證據」。聲請人「於八十六年七月間起至八十九年
    間曾數度前往探視，出現在宜蘭之事實及其證據說明」。
    聲請人「在其財物受損失之情形下，始北上找被害人理論，
    當時有無其他在場目睹之人及求償過。(八)共同被告鄭明星、
    江振榮於原審翻異前詞，原確定判決未依職權調查逕行援用
    該等於偵訊時之供述，原確定判決即有未予調查證據之能事
    。爰依刑事訴訟法提起再審等語。
二、查有罪之判決確定後，為受判決人之利益聲請再審，必其聲
    請之理由合於刑事訴訟法第四百二十條第一項所定情形之一
    或第四百二十一條有足生影響於判決之重要證據漏未審酌者
    ，始准許之。且所謂原確定判決所憑證據，已證明係偽造變
    造，係指經判決確定係變造或偽造者而言，本件聲請人空言
    原確定判決所憑證據係變造或偽造，惟未提出業經確定判決
    之證據，是其所指，已失依據，而有關證人陳丁福、曾枝清
    證述，及共犯江振榮、鄭明星之警偵訊原審說辭，如何可採
    與不可採，就「阿源」及令被害人提出交易單據部分，如何
    無調查之必要，原確定判決第十二至十五頁，均已詳細說明
    ，另有關聲請人辯稱係交易糾紛非擄人勒贖乙節，原確定判
    決亦詳細說明如何不可採，至於聲請人所謂「鈞院卷第八十
    六頁證據上屬不明」，未指陳待證事項，及如何影響原確定
    判決，尚難遽採，而所謂檢方求刑如何，與犯罪是否成立，
    本即二事，不足影響原確定判決，其餘理由，亦不足以確實
    動搖原確定判決，無非係聲請人事後追述當時所見情形之空
    洞言語，難認係新證據，是本件聲請人所舉聲請再審之理由
    ，核與上引法條所定無一相符，應認為無再審理由，爰依同
    法第四百三十四條第一項，裁定如主文。
中　　華　　民　　國　　94　　年　　7　　月　　 1　　日
　　　　　　　　　刑事第二十一庭審判長法　官  溫耀源
　　　　　　　　　　　　　　　　　　  法　官  吳  燦
　　　　　　　　　　　　　　　　　　  法　官  周政達
以上正本證明與原本無異。
如不服本裁定，應於收受送達後五日內向本院提出抗告狀。
                                      書記官  陳菊珍
中　　華　　民　　國　　94　　年　　7 　　月　　1 　　日
